臺灣新竹地方法院刑事判決
                                      109年度易字第887號
公  訴  人  臺灣新竹地方檢察署檢察官
被      告  鄭森松


上列被告因恐嚇案件，經檢察官提起公訴（109年度偵字第11316
號），本院依簡式審判程序判決如下：
    主  文
鄭森松犯恐嚇危害安全罪，處拘役肆拾日，如易科罰金，以新臺
幣壹仟元折算壹日。
    事  實
一、鄭森松與彭坤培有債務糾紛，而彭坤培已於民國109年4月16
    日死亡。鄭森松遂要求彭坤培之配偶魏碧鈺、彭坤培之子彭
    品和、彭志銘處理彭坤培之債務，然魏碧鈺等人主張其等已
    向法院辦理拋棄繼承而拒絕鄭森松之要求，鄭森松竟基於恐
    嚇危害安全之犯意，於附表所示時間，以附表所示方式，恫
    嚇魏碧鈺、彭品和、彭志銘，而以此加害生命、身體之事，
    使魏碧鈺、彭品和、彭志銘心生畏懼，致生危害於安全。
二、案經彭魏碧鈺、彭品和、彭志銘訴由新竹市警察局第三分局
    報告臺灣新竹地方檢察署檢察官偵查起訴。
    理  由
壹、程序部分：
    本件被告鄭森松所犯非死刑、無期徒刑、最輕本刑為3年以
    上有期徒刑之罪，被告於本院準備程序進行中，就被訴事實
    為有罪之陳述，經本院認合於刑事訴訟法第273條之1第1項
    之規定，裁定進行簡式審判程序，合先敘明。
貳、實體部分：
  一、認定犯罪事實所根據的證據及理由
      上開事實，業據被告於本院準備程序及審理時坦承不諱（
      見本院卷第63頁至第70頁），核與證人魏碧鈺、彭品和、
      彭志銘分別於警詢及偵訊時指訴遭恐嚇之情節大致相符（
      見109年度他字第2665號卷第3頁、109年度偵字第11316號
      卷【下稱偵卷】第7頁至第8頁、第34頁至第35頁），並有
      偵查報告、現場錄音譯文各1份、通訊軟體對話紀錄翻拍
      照片1張附卷可憑（見偵卷第4頁、第16頁、第20頁）。是
      認被告之自白，應與事實相符，堪予採信。本件事證明確
      ，被告犯行堪以認定，應依法論科。
  二、論罪科刑
（一）核被告所為，係犯刑法第305條之恐嚇危害安全罪。被告
      於密接時間內，先後以言詞恐嚇證人彭志銘，顯係基於同
      一恐嚇危害安全之接續犯意下而為，且依一般社會健全觀
      念，其各行為之獨立性極為薄弱，應論以接續犯。又被告
      以一行為同時對證人魏碧鈺、彭品和、彭志銘之恐嚇危害
      安全犯行，係一行為觸犯相同罪名之同種想像競合犯，應
      依刑法第55條之規定，從一重處斷。
（二）爰審酌被告僅因債務糾紛，不思以理性方法解決，率以加
      害生命、身體之事恐嚇證人魏碧鈺、彭品和、彭志銘，使
      證人魏碧鈺、彭品和、彭志銘心生畏懼，殊值譴責，惟念
      被告犯後坦承犯行，態度尚可，兼衡其犯罪之動機、目的
      、手段、品行、生活狀況（警詢自陳家庭經濟狀況為勉持
      ）、智識程度為國小畢業等一切情狀，量處如主文所示之
      刑，並諭知易科罰金之折算標準，以資懲儆。
據上論斷，應依刑事訴訟法第273條之1第1項、第299條第1項前
段，判決如主文。
本案經檢察官侯少卿提起公訴，檢察官陳宏兆到庭執行職務。
中　　華　　民　　國　110 　　年　　1 　　月　  20　　日
                  刑事第六庭  法　官　王子謙
以上正本證明與原本無異。
如不服本判決應於收受本判決後20日內向本院提出上訴書狀，上
訴書狀應敘述具體理由。上訴書狀未敘述上訴理由者，應於上訴
期間屆滿後20日內補提理由書狀於本院（均須按他造當事人之人
數附繕本）「切勿逕送上級法院」。
中　　華　　民　　國　　110 　年　　1 　　月　　20　　日
                              書記官  廖宜君
附錄本案論罪科刑法條全文：
刑法第305條
以加害生命、身體、自由、名譽、財產之事恐嚇他人，致生危害
於安全者，處二年以下有期徒刑、拘役或九千元以下罰金。

附表：

編號 時間 恐嚇危害安全之方式 1 109 年6月8日下午1 時30分許 至新竹市○○路000 巷0弄0號，向魏碧鈺、彭品和、彭志銘恫稱：「我是敢滅你們，看敢不敢（閩南語）」等語。 2 109年6月10日晚上7 時18分許 以通訊軟體傳送：「阿明，我希望你回我電話，不要造成遺憾」之訊息予彭志銘。